【裁判字號】    99,審簡抗,3
【裁判日期】    991220
【裁判案由】    傷害
【裁判全文】
臺灣士林地方法院刑事裁定             99年度審簡抗字第3號
抗  告  人
即  被  告  張文
上列抗告人因傷害案件，不服本院內湖簡易庭於民國九十九年十
一月八日所為之九十九年度湖簡字第五七三號刑事裁定，提起抗
告，本院裁定如下：
    主  文
抗告駁回。
    理  由
一、按對於簡易判決之提起上訴，應於送達判決後10日內為之，
    又原審法院認為上訴不合法律上之程式或法律上不應准許或
    其上訴權已經喪失者，應以裁定駁回之，此觀刑事訴訟法第
    455 條之1 第3 項準用第349 條前段、第362 條前段之規定
    自明。次按刑事訴訟法第62條規定，送達文書，除本章（刑
    事訴訟法第1 編第6 章）有特別規定外，準用民事訴訟法之
    規定，而依民事訴訟法第138 條第1 項規定，送達於應受送
    達人之住居所、事務所或營業所，不獲會晤應受送達人，亦
    無受領文書之同居人或受僱人時，得將文書寄存送達地之自
    治或警察機關，並作送達通知書兩份，一份黏貼於應受送達
    人住居所、事務所、營業所或其就業處所門首，另一份置於
    該送達處所信箱或其他適當位置，以為送達。又同條第2 項
    固規定，寄存送達，自寄存之日起，經10日發生效力，惟此
    係因應受送達人未必能即時領取訴訟文書而知悉其內容，故
    設此規定以保障其權益，若受送達人於寄存之日起10日內領
    取受送達文書者，應於實際領取之日發生效力，而無再依上
    開規定予以保障之必要（此可參酌辦理民事訴訟事件應行注
    意事項第141 點但書之規定）。
二、抗告意旨略以：抗告人已於上訴期間內已寄出上訴狀，應未
    逾法定上訴期間云云。
三、經查，本件抗告人張文前因傷害案件，經本院內湖簡易庭
    於民國99年10月6 日以99年度湖簡字第573 號刑事簡易判決
    後，已於99年10月18日將該刑事簡易判決正本送達於抗告人
    位在臺北市○○區○○街24巷12號1 樓之住所，因未獲會晤
    抗告人本人，亦無受領文書之同居人或受僱人，乃作送達通
    知書，黏貼於應受送達人住居所門首及置於該送達處所信箱
    ，並寄存在臺北市政府警察局大安分局安和路派出所，經抗
    告人於99年10月18日前往上開派出所領取該判決正本等情，
    此有送達證書、本院內湖簡易庭電話紀錄及上開派出所受理
    司法文書寄存送達登記簿影本各乙紙附卷可憑（見湖簡卷第
    31至33頁），因抗告人於領取該刑事簡易判決正本之日起，
    已處於隨時得以知悉判決內容之情形，依前揭說明，應認抗
    告人於實際領取判決正本之日（即99年10月18日），已發生
    合法送達效力。另抗告人前開住所地為臺北市大安區，係於
    臺灣臺北地方法院所管轄區域內，而向本院為訴訟行為者，
    依法院訴訟當事人在途期間標準第3 條之(二)規定，不另加計
    在途期間。是抗告人之上訴期間應自前開判決正本送達之翌
    日（即99年10月19日）起算10日，至遲應於99年10月28日前
    提出上訴，然抗告人遲至99年11月3 日始具狀提起上訴，此
    有蓋有本院收狀章戳之上訴狀1 份在卷可證（見湖簡卷第36
    頁），是原審認抗告人之上訴既已逾越上訴期間，即屬違背
    法律上之程式，且無從補正，其上訴自非合法，因而裁定駁
    回抗告人之上訴，經核尚無違誤。至抗告人雖為前述指摘，
    惟按提起上訴應以上訴書狀提出於法院為之，刑事訴訟法第
    35 0條第1 項定有明文，故關於上訴期間之計算，採到達主
    義，當以上訴書狀到達原審法院之日，為提出於法院之日，
    非以投郵之日為準，本件抗告人之前開上訴狀係於99年11月
    3 日始到達原審法院，顯已逾期，抗告人仍執前詞主張其係
    合法上訴，指摘原審駁回上訴裁定不當，顯屬無由，應予駁
    回。
據上論斷，應依刑事訴訟法第455 條之1 第5 項、第412 條，裁
定如主文。
中    華    民    國    99    年    12    月    20    日
                  刑事第一庭審判長法  官  雷雯華
                                  法  官  王沛雷
                                  法  官  莊明達
以上正本證明與原本無異。
本件不得抗告。
                                  書記官  丁梅芬
中    華    民    國    99    年    12    月    20    日

司法院資訊處製作；財團法人民間司法改革基金會備份。
